【裁判字號】    98,交聲,98
【裁判日期】    980219
【裁判案由】    交管條例聲異
【裁判全文】
臺灣板橋地方法院交通事件裁定          98年度交聲字第98號
原處分機關  交通部公路總局臺北區監理所基隆監理站
異  議  人
即受處分人  甲○○
上列異議人因違反道路交通管理處罰條例案件，對於原處分機關
於民國九十七年十一月二十七日所為之基監字第四二－一ＡＤ０
０七０七四號處分，聲明異議，本院裁定如下：
    主  文
異議駁回。
    理  由
一、原處分意旨略以：臺北市停車管理工程處執勤員警，於九十
    七年一月二日十四時三十八分許，於臺北市○○○路一巷處
    ，查獲甲○○所駕駛車號ＷＯ－一五四八號自用小客貨車，
    因違反「在禁止臨時停車處所停車」規定，遂以北市交停字
    第一ＡＤ００七０七四號違規通知單逕行舉發。
二、異議意旨略以：依道路交通管理處罰條例第九十條規定，違
    反本條例之行為，自行為成立起，逾三估月不得舉發，而伊
    迄今未受受紅單及照片，本件原處分機關所為裁決顯有違法
    ，爰為此聲明異議云云。
三、按在設有禁止臨時停車標誌、標線處所不得臨時停車；汽車
    停車時，禁止臨時停車處所不得停車，道路交通安全規則第
    一百十一條第一項第三款、第一百十二條第一項第一款分別
    定有明文。次按汽車駕駛人在禁止臨時停車處所停車者，處
    新臺幣（下同）六百元以上一千二百元以下罰鍰，道路交通
    管理處罰條例第五十六條第一項第一款亦有明文。
四、經查：本件異議人確有於上開時、地，於劃設紅線禁止臨時
    停車處所停車之違規事實，此有舉發照片二幀、臺北市政府
    交通局北市交停字第一ＡＤ００七０七四號舉發違反道路交
    通管理事件通知單一紙附卷可稽，並為異議人所不爭執，堪
    信為真實。又異議人雖辯稱未收到舉發通知單云云，然本件
    舉發通知單由原舉發單位即臺北市政府停管處於九十七年一
    月九日下午四時許以大宗掛號郵務方式寄送至斯時異議人之
    戶籍地址即臺北縣汐止鎮○○○路○段一六一號七樓，此有
    法務部戶役政連結作業系統及大宗掛號單各一件在卷可憑。
    並據臺北市停車管理工程處九十七年十二月二十四日北市停
    管字第０九七三七八一四六００號函所稱本案並無單退或公
    示送資料等語，可知本件舉發通知單已合法送達於異議人無
    訛。綜上，本件異議人確有在禁止臨時停車處所違規停車之
    事實。從而，原處分機關依前開道路交通管理處罰條例第五
    十六條第一項第一款規定裁處受處分人罰鍰九百元，核無違
    誤，本件受處分人之異議為無理由，應予駁回。
據上論斷，應依道路交通案件處理辦法第十九條，裁定如主文。
中    華    民    國    98    年    2     月    19    日
                  交通法庭法  官  胡堅勤
上列正本證明與原本無異。
如不服本裁定，應於裁定送達後5日內敘明抗告理由，向本院提
出抗告狀。
                          書記官  梁宜庭
中    華    民    國    98    年    2     月    20    日


司法院資訊處製作；財團法人民間司法改革基金會備份。
